臺灣基隆地方法院民事判決
110年度訴字第428號
原      告  黃馨萮（原姓名黃心渝）  


被      告  蔡金德  


上列當事人間請求損害賠償事件，原告就本院109年度易字第512
號詐欺案件提起刑事附帶民事訴訟，經本院刑事庭以109年度附
民字第453號裁定移送而來，本院於民國111年1月13日辯論終結
，判決如下：
    主      文
被告應給付原告新臺幣貳佰貳拾萬元及自民國一百零七年九月二
十六日起至清償日止，按週年利率百分之五計算之利息。
訴訟費用新臺幣貳萬貳仟柒佰捌拾元由被告負擔。
本判決於原告以新臺幣柒拾參萬肆仟元供擔保得為假執行；但被
告如以新臺幣貳佰貳拾萬元預供擔保，得免為假執行。
    事實及理由
一、因犯罪而受損害之人，固得依刑事訴訟法第487條第1項規定
    ，於刑事訴訟程序附帶提起民事訴訟，對於被告請求回復之
    損害。但其請求回復之損害，以被訴犯罪事實所生之損害為
    限，否則縱令得依其他事由，提起民事訴訟，亦不得於刑事
    訴訟程序附帶為此請求。查原告於本院109年度易字第512號
    詐欺刑事案件審理中，依兩造於民國107年8月30日簽訂之和
    解書（下稱系爭和解書）對被告提起刑事附帶民事訴訟，請
    求被告給付新臺幣(下同）295萬元及自107年9月25日起至清
    償日止，按週年利率5%計算之利息，經本院刑事庭以109年
    度附民字第453號裁定移送而來，因本院109年度易字第512
    號刑事判決係認定被告犯刑法第339條第1項詐欺取財罪，且
    被告已賠償向原告詐得之30萬元（本院卷第18頁之刑事判決
    第8頁），原告對被告提起本件附帶民事訴訟，雖不符刑事
    訴訟法第487條第1項規定之要件，然依最高法院108年度台
    抗大字第953號民事裁定意旨，應許其得繳納裁判費，以補
    正起訴程式。又原告於本院110年12月23日言詞辯論期日變
    更聲明請求被告給付220萬元及自107年9月26日起至清償日
    止，按週年利率5%計算之利息，符合民事訴訟法第255條第1
    項規定，並已如數補繳訴訟標的金額220萬元之第一審裁判
    費2萬2,780元，則原告對被告提起本件刑事附帶民事訴訟之
    起訴合法要件經補正而合法繫屬，本院應予審理。
二、原告主張：兩造於臺灣基隆地方檢察署（下稱基隆地檢署）
    107年度核交字第703號詐欺案件（下稱系爭詐欺案件）107
    年8月30日偵查時，當庭簽訂系爭和解書，約定被告願意賠
    償原告損害金300萬元，被告當庭給付原告5萬元，餘額各於
    107年9月5日、9月15日、9月25日匯入原告指定之台北富邦
    銀行中和分行帳戶，原告則同意撤回告訴，並且不再要求任
    何賠償。然被告未依約於107年9月25日給付其餘295萬元，
    基於原告於本件訴訟審理過程曾同意以220萬元與被告和解
    ，為此依系爭和解書之法律關係提起本件訴訟，並聲明：㈠
    被告應給付原告220萬元及自107年9月26日起至清償日止，
    按週年利率5%計算之利息。㈡願供擔保請准宣告假執行。
三、被告抗辯略以：原告只有投資30萬元，被告簽訂系爭和解書
    之本意是體恤原告急需賺錢，才將自己投資事業可獲利之部
    分給付原告，但被告所得獲利悉數遭訴外人劉金术捲款逃跑
    ，且被告已返還原告投入之30萬元本金，對原告並無任何傷
    害，被告絕無賠償及慰撫之義務等語。並答辯聲明：原告之
    訴駁回。
四、查被告於105年6月至7月間向原告陳稱國際信用狀投資、基
    金資金可獲得10倍利潤，邀集原告投資，原告先後於105年6
    月至8月間各交付被告現金10萬元、5萬元、5萬元、10萬元
    ，被告並於105年7月14日簽發到期日為105年8月15日、面額
    分別為100萬元及120萬元之本票予原告，嗣因被告未依約給
    付利潤，又避不見面，原告遂對被告提起詐欺告訴，兩造因
    系爭詐欺案件於107年8月30日偵查時，當庭簽訂系爭和解書
    等事實，業據原告提出系爭和解書、本票等件影本為證，並
    經本院核閱基隆地檢署107年度核交字第703號偵查卷宗查明
    屬實，且為兩造所不爭執，堪信為真實。
五、原告依系爭和解書請求被告給付220萬元本息，為被告所否
    認，並以前詞置辯，本院判斷如下：
  ㈠按和解為當事人約定，互相讓步，以終止爭執或防止爭執發
    生之契約。和解有使當事人所拋棄之權利消滅及使當事人取
    得和解契約所訂明權利之效力，民法第736條、第737條分別
    定有明文。是和解契約合法成立，兩造當事人即均應受該契
    約之拘束，縱使一造因而受不利益之結果，亦不得事後翻異
    ，更就和解前之法律關係再行主張（最高法院19年上字第19
    64號判例參照）。
  ㈡查被告與原告簽訂系爭和解書之緣由，係兩造因所謂投資獲
    利發生爭議，原告對被告提出刑事詐欺告訴，兩造乃以被告
    給付原告305萬元成立和解契約（基隆地檢署107年度核交字
    第703號偵查卷第23頁至第27頁），系爭和解書約定：「立
    和解書人黃心渝（以下簡稱甲方）蔡金德（以下簡稱乙方）
    對於臺灣基隆地方法院檢察署107年度核交字第703號被告案
    件業經雙方同意和解，謹書其和解條件如下：乙方願意賠
    償甲方之損害（慰撫）金新台幣參佰萬元正。甲方同意撤
    回告訴，以息訟爭，並除接受前項賠償金外，不再要求任何
    損害賠償。其他：除當庭給付甲方新台幣伍萬元，餘額於1
    07年九月5日、九月15日、九月25日分別匯入甲方銀行帳號
    。」被告既與原告成立和解，以終止投資獲利之爭議，被告
    亦未舉證證明兩造間之和解契約有無效或不存在之原因，系
    爭和解書即有效存在，被告抗辯其已返還原告投資本金30萬
    元，系爭和解書金額過高云云，為不足採。
  ㈢從而，原告主張兩造於107年8月30日成立和解契約，被告依
    系爭和解書約定，應給付原告300萬元等情，堪以採信，而
    被告已給付原告30萬元，為兩造所不爭執，則原告依系爭和
    解書約定，請求被告給付220萬元，及自系爭和解書履行期
    間屆至後之107年9月26日起算之法定遲延利息，為有依據，
    應予准許。　　
六、原告陳明願供擔保聲請宣告假執行，合於法律規定，爰酌定
    相當之擔保金額宣告之，並依職權宣告被告預供擔保而免為
    假執行。
七、本件事證已經明確，兩造其餘攻擊防禦方法及證據，核與判
    決之結果不生影響，爰不一一論駁，併此敘明。
八、結論：本件原告之訴為有理由，依民事訴訟法第78條、第39
    0條第2項、第392條第2項，判決如主文。
中　　華　　民　　國　　111 　年　　1 　　月　　27　　日
                  民事庭法　官　陳湘琳　
　　　　　　　　　　　　　
以上正本係照原本作成。
如對本判決上訴，須於判決送達後20日內向本院提出上訴狀。如
委任律師提起上訴者，應一併繳納上訴審裁判費。
中　　華　　民　　國　　111 　年　　1 　　月　　27　　日
                        書記官　林亭如